臺灣彰化地方法院刑事判決
111年度易字第950號
公  訴  人  臺灣彰化地方檢察署檢察官
被      告  陳建成



上列被告因竊盜案件，經檢察官提起公訴（111年度偵字第876號
），本院判決如下：
    主    文
陳建成犯竊盜罪，累犯，處有期徒刑參月，如易科罰金，以新臺
幣壹仟元折算壹日。
    犯罪事實
一、陳建成前因違反毒品危害防制條例，經本院以105年度訴字
    第869號判處有期徒刑4月、9月確定，又因贓物案件，再經
    本院以105年度易字第1230號判決判處有期徒刑10月確定，
    復因違反毒品危害防制條例案件，嗣經本院以106年度訴字
    第262號判決判處有期徒刑1年確定，上揭案件，復經本院以
    106年度聲字第1052號刑事裁定定應執行刑為2年4月確定，
    經入監執行，於民國（下同）108年1月18日縮短刑期假釋出
    監付保護管束，並於108年4月2日保護管束期滿未經撤銷假
    釋，視為徒刑執行完畢。詎其仍不知悔改，復意圖為自己不
    法所有，基於之竊盜犯意，於110年11月11日11時41分許，
    在彰化縣○○市○○路0段00號之修慧診所，趁診所行政人員楊
    佩玉不注意之際，徒手竊取置放在掛號櫃臺上之財團法人天
    主教會台中教區附設彰化縣私立聖母聖心啟智中心（下稱聖
    母聖心啟智中心）之募款箱（內有新臺幣【下同】3萬7923
    元現金），得手後離去，旋為診所人員及其兄陳建霖發現，
    騎乘機車追循，隨即於同日11時42分許，將陳建成載返診所
    ，返還前開募款箱。
二、案經彰化縣警察局彰化分局報告臺灣彰化地方檢察署檢察官
    偵查後起訴。
　　 理    由
壹、證據能力
　　本院認定事實所引用之下列各項供述及非供述證據，經檢察
    官、被告於本院審理時對各項證據資料等證據，就證據能力
    均未表示爭執，且迄言詞辯論終結前並未聲明異議，本院審
    酌下列各項證據方法之作成情況，並無違法不當之形，且與
    本案具有關連性，應認以之作為證據應屬適當而均有證據能
    力。
貳、實體部分
一、上揭事實，被告陳建成於本院準備程序中及審理中均自白不
    諱，核與被害人即聖母聖心啟智中心主任蔡凌芳、修慧診所
    行政人員楊佩玉警詢指述情節相符，且有彰化縣警察局彰化
    分局扣押筆錄、扣押物品目錄表、贓物認領保管單、刑案現
    場及監視錄影畫面翻拍照片24張附卷可稽。綜上所述，本件
    事證明確，被告前開犯行均堪予認定，應予依法論科。
二、核被告陳建成所為，均係犯刑法第320條第1項之竊盜罪。
三、被告陳建成曾因違反毒品危害防制條例，經本院以105年度
    訴字第869號判處有期徒刑4月、9月；又因贓物案件，再經
    本院以105年度易字第1230號判決判處有期徒刑10月；復因
    違反毒品危害防制條例案件，嗣經本院以106年度訴字第262
    號判決判處有期徒刑1年確定，上揭案件等復經本院以106年
    度聲字第1052號刑事裁定定應執行刑為2年4月確定，經入監
    執行，於民國108年1月18日縮短刑期假釋出監付保護管束，
    並於108年4月2日保護管束期滿未經撤銷假釋，視為徒刑執
    行完畢，有臺灣高等法院被告前案紀錄表在卷可查，其受有
    期徒刑之執行完畢後，5年內故意再犯本案有期徒刑以上之
    罪，為累犯，依司法院釋字第775號解釋意旨，足見其對刑
    罰反應力薄弱，認本案依累犯規定對被告加重其刑，並無其
    所受刑罰超過所應負擔罪責而致其人身自由因此遭受過苛之
    侵害情事，認有依刑法第47條第1項之規定加重其刑之必要
    。
四、爰審酌被告陳建成漠視法紀，恣意竊取他人財物，實不足取
    ，考量其智識程度、生活狀況、犯罪手段、犯罪目的、動機
    及竊得財物之價值等一切情狀，量處如主文所示之刑，並諭
    知易科罰金之折算標準，以示儆懲。
五、沒收部分：
   至於被告陳建成竊取募款箱（含3萬7933元），業已發還，有
   被害人蔡凌芳警詢筆錄及贓物認領保管單在卷可按，既已合
   法發還被害人，依刑法38條之1 第5 項，均不予宣告沒收。
據上論斷，應依刑事訴訟法第299條第1項前段，刑法第320條第1
項、第47條第1項、第41條第1項前段、刑法施行法第1條之1 第1
項、判決如主文。
本案經檢察官何昇昀提起公訴，檢察官張嘉宏到庭執行職務。
中　　華　　民　　國　　111 　年　　11 　　月　  14 　日
                  刑事第五庭      法      官 鮑慧忠
以上正本證明與原本無異。
如不服本判決應於收受判決後20日內向本院提出上訴書狀，並應
敘述具體理由。其未敘述上訴理由者，應於上訴期間屆滿後20日
內向本院補提理由書( 均須按他造當事人之人數附繕本) 「切勿
逕送上級法院」。
中　　華　　民　　國　　111 　年　　11 　　月　  14 　日
                                  書  記  官 羅婉嘉
參考法條
中華民國刑法第320條
意圖為自己或第三人不法之所有，而竊取他人之動產者，為竊盜
罪，處5年以下有期徒刑、拘役或50萬元以下罰金。
意圖為自己或第三人不法之利益，而竊佔他人之不動產者，依前
項之規定處斷。
前二項之未遂犯罰之。